臺灣嘉義地方法院刑事判決
109年度訴字第755號
公  訴  人  臺灣嘉義地方檢察署檢察官
被      告  黃博振


                    （另案於法務部○○○○○○○○○○○執行中）
上列被告因違反毒品危害防制條例案件，經檢察官提起公訴（10
9年度偵字第2748號等），本院判決如下：
    主  文
本件免訴。
    理  由
一、公訴意旨略以：被告黃博振於民國109年5月20日10時許，基
    於轉讓第三級毒品之犯意，在嘉義市○區○○○路000巷0號洪宇
    致住處，無償交付1包毒品咖啡包給洪宇致。因此認被告涉
    犯毒品危害防制條例第8條第3項之轉讓第三級毒品罪嫌。
二、按曾經判決確定者，應諭知免訴之判決，並得不經言詞辯論
    為之，刑事訴訟法第302第1款、第307條分別定有明文。又
    刑事訴訟法第303條第2款規定已經提起公訴或自訴之案件，
    在同一法院重行起訴者，應諭知不受理之判決，係以已經提
    起公訴或自訴之同一案件尚未經實體上判決確定者為限。如
    果已經實體上判決確定，即應依同法第302條第1款諭知免訴
    之判決，而無諭知不受理之可言（最高法院60年度台非字第
    173號判決參照）。
三、本院之判斷：
  ㈠被告到庭供稱本案之犯罪事實與本院110年度嘉簡字第243號
    判決所認定之犯罪事實，係同一案件等語（本院卷二143頁
    ）。而依另案判決所認定之犯罪事實，乃係被告於109年5月
    20日9時許，在上揭地點，無償轉讓第三級毒品愷他命、含
    第三級毒品氟硝西泮成分之毒品咖啡包給洪宇致施用，此有
    該判決影本1份在卷可憑（本院卷二147至150頁）。另案判
    決所認定之犯罪事實，與本案相較，僅就轉讓之時間有9時
    或10時之分，其他如轉讓之對象、地點、轉讓之毒品級數（
    均係指第三級毒品），二案均相同。況且，洪宇致於另案警
    詢、偵查時，均一致供稱係於109年5月20日9時45分在自家
    住處施用被告無償轉讓之愷他命、毒品咖啡包（本院卷二18
    9至190頁、213至214頁），其實反而與本案起訴書所認定之
    109年5月20日10時許較為接近。也就是說，另案與本案就被
    告轉讓第三級毒品給洪宇致之時間點，亦難認有明顯不同。
    從而，被告辯稱本案之犯罪事實，業經本院判決在案，本案
    係重複起訴等語，應可採信。
  ㈡被告上開轉讓愷他命、毒品咖啡包給洪宇致之犯行，業經本
    院於110年3月9日以110年度嘉簡字第243號判處有罪，並於
    同年4月7日確定乙節，有臺灣高等法院前案被告異動查證作
    業1份在卷可憑（本院卷五243至244頁），故揆諸前揭說明
    ，本案應為免訴之判決，並不經言詞辯論為之。
據上論斷，應依刑事訴訟法第302條第1款，判決如主文。
本案經檢察官李鵬程提起公訴、檢察官陳志川到庭執行職務
中　　華　　民　　國　　110 　年　　5 　　月　　20　　日
                  刑事第三庭    審判長法  官  吳育霖
                                      法  官  方宣恩
                                      法  官  張佐榕
以上正本證明與原本無異。
如不服本判決，應於判決送達後20日內，向本院提出上訴狀。
中　　華　　民　　國　　110 　年　　5 　　月　　20　　日
                                      書記官　連彩婷